Inventaris van de archieven van de Ordedienst en de Binnenlandse Strijdkrachten, en Afwikkelingsbureau, 1941-1956
Nationaal Archief, Den Haag
- Dossiers van personen en organisaties, alfabetisch geordend (P-dossiers), 9
  - Namenindex op de P-dossiers Binnenlandse Strijdkrachten., 9.3
    - Naamkaarten verwijzend naar de P-dossiers van: Gageldonk - Reidsma., 1944-1956; 4744-4778; 35 dozen
      - Koster, H. – Krugler, 4762
      - Krugse – Kijzer, 4763
      - Laag – Lavergnat, 4764
      - Laverman – Leijendekker, 4765
      - Leijendekkers – Loonen, 4766
      - Loonstra – Makkink, 4767
      - Makkus – Meeuwessen, 4768
      - Meeuwis – Meijerink, 4769
      - Meijerman - Mossel, 4770
      - Mosselaar – Nellen, 4771
      - Nellissen – Nugteren, 4772
      - Nuis – Oordt, 4773
      - Oorebeek – Ouwendag, 4774
      - Ouwendijk – Peppink, 4775
      - Pera – Polak, 4776
      - Polane – Pronk, 4777
      - Pronker – Reidsma, 4778
    - Naamkaarten verwijzend naar de P-dossiers van: Reiff - Zijtvelt., 1944-1956; 4779-4811; 33 dozen
      - Reiff – Robben, 4779
      - Robbers – Roowinkel, 4780
      - Rooy de – Ruijters, 4781
      - Ruijvekamp – Schaick, 4782
      - Schaik – Schoeffer, 4783
      - Schoemacher – Schroef, 4784
      - Schroemges – Singers, 4785
      - Sinke – Smit, J., 4786
      - Smit, K. – Spihoven, 4787
      - Spits – Sten, 4788
      - Stenders – Stulemeijer, 4789
      - Stulp – Terra, 4790
      - Terstal – Tokkie, 4791
      - Tol – Uitewaal van Stoetwegen, 4792
      - Uitham – Veenemans, 4793
      - Veenen – Ven, 4794
      - Vencken – Verkleij, 4795
      - Verkoelen – Verver, 4796
      - Ververda – Visser, G., 4797
      - Visser, H. – Vliet, 4798
      - Vlietman – Vorselen, 4799
      - Vorspaget – Vries, G. de, 4800
      - Vries, H. de – Vijverberg, 4801
      - Waadenoyer Kernekamp – Wannet, 4802
      - Wanninge – Wermeskerken, 4803
      - Wernecke – Wieleman, 4804
      - Wielen – Win, 4805
      - Winckelmolen – Woltinge, 4806
      - Woltjer – Wijngaart, 4807
      - Wijngeeren – Zante, 4808
      - Zantema – Zomerschoe, 4809
      - Zon – Zweers, 4810
      - Zweers, H. – Zijtvelt, 4811
  - Overige namenindexen, 9.4
    - Naamkaarten van personen onder schuilnamen., 1944-1956; 4812-4819; 8 dozen
      Alfabetisch geordend op schuilnaam.
      - AAA-120b – Brouwer, 4812
      - Bruggemans – Eddy, 4813
      - F1 – Heneman, 4814
      - Henk – Juup, 4815
      - K 18 – Max, 4816
      - Mayke – Rienstra, 4817
      - Rienus – Tony, 4818
      - Toon – ZZ, 4819
    - Naamkaarten van provocateurs, Landwachters, Gestapo-agenten en andere politiek onbetrouwbare personen., 1944-1956; 4820-4823; 4 dozen
      - Aa van der – Eijsden van, 4820
      - Faber – Kruiff de, 4821
      - Kruimel – Schrijvershof, 4822
      - Schubert van – Zijlstra, 4823
    - Naamkaarten betreffende organisaties., 1944-1956; 4824-4829; 6 dozen
      Alfabetisch geordend op organisatienaam.
      - AA ter – C.V.B. (Centraal Voorzieningsbureau), 4824
      - D van – Hein, 4825
      - Heinenoord – Midwoud, 4826
      - Miki – Rattelwacht de, 4827
      - Rattenkruid – Vrije Holland, 4828
      - Vrij Nederland – Zijtaart, 4829
    - Naamkaarten van gewestelijke organisatie., 1944-1956; 4830-4831; 2 dozen
      - gewest 1 – 10, 4830
      - gewest 11 – 19, 4831
    - Naamkaarten betreffende (overvallen op) legerplaatsen en wapendepots., 1944-1956; 4832-4834; 3 dozen
      Alfabetisch geordend plaatsnaam.
      - Aa ter – ’s-Gravenhage, 4832
      - ’s-Gravenhage – Overschie, 4833
      - Papendrecht – Zwijndrecht, 4834
    - Naamkaarten betreffende personen met schuilnamen André – Frits de Zwerver, genoemd in het boek “Hoe Groningen streed”., 1950; 4835; 1 doos
    - Stukken betreffende de oprichting, organisatie en taakuitvoering van en geschiedschrijving over de Lichte Infanterie Bataljon (L.I.B.)., 1945; 4836; 1 pak
    - Stukken betreffende gesneuvelde, vermiste, overleden en gewonde militairen., 1945; 4837; 1 pak
      Zie ook inventarisnummer 1052
- Stukken afkomstig van Burgerwacht Den Haag, 10.
  - Stukken afkomstig van Burgerwacht Den Haag, 1945 mei; 4839
    Aangetroffen bij bewerking archieven Ministerie van Justitie
    - Algemene Correspondentie, 1
    - Instructies en bekendmakingen, 2
    - Bevelen D.C - B.T., 3
    - Lijsten van uitgegeven banden en legitimatiebewijzen en ontvangstbevestigingen, 4
    - Arrestatieregelingen, 5